行　政　法　院　判　決　　　　　　　　　　　　　八十七年度判字第一二九○號
　　原　　　告　王記水產有限公司
　　代　表　人　甲○○
　　被　　　告　財政部臺灣省南區國稅局
右當事人間因營利事業所得稅事件，原告不服行政院中華民國八十七年二月二十日台
八七訴字第○八一二六號再訴願決定，提起行政訴訟。本院判決如左︰
　　主  文
原告之訴駁回。
　　事  實
緣原告八十三年度營利事業所得稅結算申報，列報其他損失新台幣（下同）一、五四
三、二九一元，被告以其僅提示核算表，未能提示購貨條件及損失歸屬之買賣合約書
、國外進口商索賠有關文件、國外公證機構或檢驗機構所出具足以證明之文件及結匯
證明等資料供核，乃否准認列。原告不服，循序提起訴願、再訴願，均遭決定駁回，
遂提起行政訴訟，茲摘兩造訴辯意旨如次：
原告起訴意旨略以︰緣原告因經營活鰻外銷業務因活鰻運輸途中發生死亡之部分，依
國外客戶與原告所訂契約之比率承擔應負擔部分之損失，俱未超過查核準則第九十四
條之一規定，被告機關遂以原告未能提示及損失歸屬之買賣合約書，國外進口商索賠
有關文件等，而增列原告所得一、五四三、二九一元。惟原告外銷損失金額均以實際
外銷活鰻筆數所發生死亡鰻魚之數量提列外銷損失，其每筆金額均未超過三十萬元，
與查核準則規定相符，有總分類帳影本、國外每筆索賠之明細東京鰻販  株式會社索
賠文件影本及東京鰻販  株式會社索賠之文件影本可證。因該國外客戶逐筆索賠故已
符合營利事業所得稅查核準則第九十四條之一第三目規定每筆金額在新台幣三十萬元
以下者免附國外公證或檢驗機構出具之證明文件。綜上原告所提索賠各筆損失金額均
與證物相符，請撤銷原處分及一再訴願決定，以維原告權益等語。
被告答辯意旨略以︰本件原告不服本局核定剔除其他損失（經營鰻魚外銷之損失）一
、五四三、二九一元，主張系爭其他損失係其外銷鰻魚，因運送途中所發生之損失依
買賣雙方所訂契約按比率自行承擔部分損失，有契約及索賠文件，並稱其每筆金額在
三十萬元以下，得免附國外公證機構出具之證明文件，惟原告所提示之買賣契約及索
賠有關文件，難以認定系爭外銷損失之購貨條件及損失之歸屬，另查所提示彰化銀行
之結匯證明文件，其匯款金額係一筆一、五四二、三○○元，其未依查核準則第九十
四條之一第二款規定檢附國外公證或檢驗機構之證明文件供核，原核定剔除系爭其他
損失並無不合，原告執前詞提起訴願、再訴願均遭駁回，仍未甘服復執前詞提起本訴
訟難認為有理由，請予駁回等語。
　　理  由
按「外銷損失之認定，除應檢附買賣契約書（應有購貨條件及損失歸屬之規定）、國
外進口商索賠有關文件、國外公證機構或檢驗機構所出具足以證明之文件等外，並應
其賠償方式分別提示左列各項文件：(一)以給付外匯方式賠償者，其經銀行結匯者，
應提出結匯證明文件，未辦理結匯者，應有銀行匯付或轉付之證明文件。」「外銷損
失金額每筆在新台幣三十萬元以下者，得免附前款規定之國外公證或檢驗機構出具之
證明文件。」為行為時營利事業所得稅查核準則（以下簡稱查核準則）第九十四條之
一第二款第一目及第三款所規定。本件原告八十三年度營利事業所得稅結算申報，列
報其他損失新台幣（下同）一、五四三、二九一元，被告以其僅提示核算表，未能提
示購貨條件及損失歸屬之買賣合約書、國外進口商索賠有關文件、國外公證機構或檢
驗機構所出具足以證明之文件及結匯證明等資料供核，乃否准認列。原告訴稱系爭其
他損失係其外銷鰻魚，因運送途中所發生之損失，依買賣雙方所訂契約按比率自行承
擔部分損失，有總分類帳影本、國外索賠文件及索賠明細可證，其每筆金額均未超過
三十萬元，依行為時查核準則第九十四條之一規定，得免附國外公證機構或檢驗機構
出具之證明文件云云。查原告所提示之買賣契約及索賠有關文件，難以認定系爭外銷
損失之購貨條件及損失之歸屬，且無法分辨各筆損失金額。另查所提示彰化銀行之結
匯證明文件，其匯款金額係一筆一、五四二、三○○元，並非數筆，其未依首揭行為
時查核準則第九十四條之一第二款規定檢附國外公證或檢驗機構之證明文件供核，被
告剔除系爭其他損失，並無不合，一再訴願決定遞予維持，亦無不當，原告仍執陳詞
提起本件訴訟，難認有理由，應予駁回。
據上論結，本件原告之訴為無理由，爰依行政訴訟法第二十六條後段，判決如主文。
中    華    民    國     八十七      年      六      月     二十六      日
                    行 政 法 院 第 三 庭
                                審 判 長 評  事      陳  石  獅
                                         評  事      趙  永  康
                                         評  事      高  啟  燦
                                         評  事      蔡  進  田
                                         評  事      鄭  淑  貞
右  正  本  證  明  與  原  本  無  異
                                         法院書記官  阮  桂  芬
中    華    民    國     八十七      年      六      月      三十       日
